【裁判字號】    97,訴,3848
【裁判日期】    971110
【裁判案由】    毒品危害防制條例
【裁判全文】
臺灣臺中地方法院刑事判決              97年度訴字第3848號
公  訴  人  臺灣臺中地方法院檢察署檢察官
被      告  乙○○
上列被告因違反毒品危害防制條例案件，經檢察官提起公訴（九
十七年度毒偵字第四三○八號），本院合議庭裁定由受命法官獨
任進行簡式審判程序，判決如下：
    主    文
乙○○施用第一級毒品，累犯，處有期徒刑拾壹月，扣案之第一
級毒品海洛因共計伍拾玖包（驗餘淨重陸點柒伍公克），均沒收
銷毀之，扣案之注射針筒共計伍支，均沒收；又施用第二級毒品
，累犯，處有期徒刑捌月，扣案之第二級毒品甲基安非他命壹包
（驗餘淨重零點參柒肆肆公克），沒收銷毀之，扣案之玻璃吸食
器壹組，沒收。應執行有期徒刑壹年陸月，扣案之第一級毒品海
洛因共計伍拾玖包（驗餘淨重陸點柒伍公克），及第二級毒品甲
基安非他命壹包（驗餘淨重零點參柒肆肆公克），均沒收銷毀之
。扣案之注射針筒共計伍支，及玻璃吸食器壹組，均沒收。
    犯罪事實
一、(一)乙○○曾因施用毒品案件，經本院於民國八十九年六月二
    十八日，以八十九年度毒聲字第三八七一號裁定送觀察、勒
    戒後，認有繼續施用之傾向，復經本院於八十九年七月二十
    七日，以八十九年度毒聲字第四五三七號裁定令入戒治處所
    施以強制戒治，於九十二年三月七日執行完畢。其於強制戒
    治執行完畢釋放之五年內，又因施用毒品等案件，經本院於
    九十四年十二月三十日，以九十四年度訴字第三六九七號判
    決判處有期徒刑九月、七月確定，應執行有期徒刑一年二月
    （嗣減刑為有期徒刑四月又十五日、三月又十五日，應執行
    有期徒刑七月）確定；復因施用毒品等案件，經本院於九十
    五年八月十五日，以九十五年度訴字第一九九九號判決判處
    有期徒刑十一月、八月，應執行有期徒刑一年六月（嗣減刑
    為有期徒刑五月又十五日、四月，應執行有期徒刑九月）確
    定。經接續執行，甫於九十七年三月二十日假釋期滿未經撤
    銷，視為執行完畢。(二)詎其不知悔改，分別基於施用第一級
    毒品海洛因與第二級毒品甲基安非他命之犯意，於九十七年
    八月六日中午某時，在臺中縣龍井鄉○○村○○街一五九號
    住處，各以將第一級毒品海洛因置入注射針筒內，與水混合
    後，再予以施打入身體內之方式，與以將第二級毒品甲基安
    非他命置於玻璃吸食器內，下方以火燒烤，再吸食其霧化氣
    體之方式，分別施用第一級毒品海洛因與第二級毒品甲基安
    非他命各一次。嗣於九十七年八月六日晚上七時三十分許，
    在臺中縣龍井鄉○○村○○街一五九號住處，為警查獲，並
    扣得第一級毒品海洛因五十九包（驗餘淨重六點七五公克）
    、第二級毒品甲基安非他命一包（驗餘淨重○點三七四四公
    克）、注射針筒共計五支，及玻璃吸食器一組。經警採取其
    尿液送驗後，結果呈嗎啡、甲基安非他命陽性反應，查悉上
    情。
二、案經臺中縣警察局烏日分局報請臺灣臺中地方法院檢察署檢
    察官偵查起訴。
    理  由
一、(一)訊據被告乙○○對於：其曾於上開時地，分別基於施用第
    一級毒品海洛因與第二級毒品甲基安非他命之犯意，各以上
    開方式，分別施用第一級毒品海洛因與第二級毒品甲基安非
    他命各一次。嗣為警查獲，並扣得上開證物，並經警採取其
    尿液送驗後，結果呈嗎啡、甲基安非他命陽性反應之事實，
    坦承不諱，並有搜索扣押筆錄一份、中山醫學大學附設醫院
    檢驗科藥物檢測中心尿液檢驗報告、行政院衛生署草屯療養
    院鑑定書、法務部調查局濫用藥物實驗室鑑定書各一紙在卷
    可參，復有第一級毒品海洛因共計五十九包（驗餘淨重六點
    七五公克）、第二級毒品甲基安非他命一包（驗餘淨重○點
    三七四四公克）、注射針筒共計五支，及玻璃吸食器一組扣
    案可資佐證，是被告之自白應與事實相符。又被告曾因施用
    毒品案件，經本院於八十九年六月二十八日，以八十九年度
    毒聲字第三八七一號裁定送觀察、勒戒後，認有繼續施用之
    傾向，復經本院於八十九年七月二十七日，以八十九年度毒
    聲字第四五三七號裁定令入戒治處所施以強制戒治，於九十
    二年三月七日執行完畢。其於強制戒治執行完畢釋放之五年
    內，又因施用毒品等案件，經本院於九十四年十二月三十日
    以，九十四年度訴字第三六九七號判決判處有期徒刑九月、
    七月確定，應執行有期徒刑一年二月（嗣減刑為有期徒刑四
    月又十五日、三月又十五日，應執行有期徒刑七月）確定；
    復因施用毒品等案件，經本院於九十五年八月十五日以九十
    五年度訴字第一九九九號判決判處有期徒刑十一月、八月，
    應執行有期徒刑一年六月（嗣減刑為有期徒刑五月又十五日
    、四月，應執行有期徒刑九月）確定等情，有臺灣高等法院
    被告前案紀錄表一份在卷可稽。是本件被告於強制戒治執行
    完畢釋放後之五年內，再犯施用毒品犯行後之施用第一級、
    第二級毒品犯行（最高法院九十六年度台非字第二三六號刑
    事判決要旨參照）已堪認定。
二、(一)核被告所為，係犯毒品危害防制條例第十條第一項施用第
    一級毒品罪與同條第二項施用第二級毒品罪。被告持有第一
    級毒品海洛因與第二級毒品甲基安非他命之低度行為，業為
    施用第一級毒品海洛因與施用第二級毒品甲基安非他命之高
    度行為所分別吸收，均不另論罪。又被告曾因施用毒品等案
    件，經本院於九十四年十二月三十日以九十四年度訴字第三
    六九七號判決判處有期徒刑九月、七月確定，應執行有期徒
    刑一年二月確定（嗣減刑為有期徒刑四月又十五日、三月又
    十五日，應執行有期徒刑七月），復因施用毒品等案件，經
    本院於九十五年八月十五日以九十五年度訴字第一九九九號
    判決判處有期徒刑十一月、八月，應行有期徒刑一年六月（
    嗣減刑為有期徒刑五月又十五日、四月，應執行有期徒刑九
    月）確定。經接續執行後，甫於九十七年三月二十日假釋期
    滿未經撤銷，視為執行完畢等情，有臺灣高等法院被告前案
    紀錄表一份在卷可參。其於有期徒刑執行完畢後，五年內故
    意再犯本件有期徒刑以上之二罪，均為累犯，應依刑法第四
    十七條第一項規定，各加重其刑。(二)爰審酌：被告正值青壯
    ，國中畢業，曾因施用毒品等案件，經本院於九十五年八月
    十五日，以九十五年度訴字第一九九九號判決判處有期徒刑
    十一月、八月，應執行有期徒刑一年六月（嗣減刑為有期徒
    刑五月又十五日、四月，應執行有期徒刑九月）確定。仍不
    知悔改，再次施用第一級毒品海洛因與第二級毒品甲基安非
    他命，其所為本質上雖係自戕行為，但仍有害國本。其犯罪
    手段尚屬平和，暨其犯罪後，坦承犯行，態度良好等一切情
    狀，各量處如主文所示之刑，並定其應執行之刑。(三)扣案之
    第一級毒品海洛因共計五十九包（驗餘淨重六點七五公克）
    、第二級毒品甲基安非他命一包（驗餘淨重○點三七四四公
    克），應依毒品危害防制條例第十八條第一項前段規定，均
    予以宣告沒收銷燬之。另扣案之注射針筒共計五支，及玻璃
    吸食器一組，為被告所有，且分別供其施用第一級毒品海洛
    因、第二級毒品安非他命所用等情，業據被告供承在卷，應
    依刑法第三十八條第一項第二款規定，均予以宣告沒收。
據上論斷，應依刑事訴訟法第二百七十三條之一第一項、第二百
九十九條第一項前段，毒品危害防制條例第十條第一項、第二項
第十八條第一項前段，刑法第十一條、第三十八條第一項第二款
、第四十七條第一項、第五十一條第五款，判決如主文。
本案經檢察官甲○○到庭執行職務。
中    華    民    國    97    年    11    月    10    日
                    刑事第六庭  法  官  唐敏寶
以上正本證明與原本無異。
如不服本判決應於收受判決後10日內向本院提出上訴書狀，並應
敘述具體理由；其未敘述上訴理由者，應於上訴期間屆滿後20日
內向本院補提理由書（均須按他造當事人之人數附繕本）「切勿
逕送上級法院」。
                                書記官  賴玉真
中    華    民    國    97    年    11    月    10    日
附錄犯罪科刑法條
毒品危害防制條例第十條
施用第一級毒品者，處六月以上五年以下有期徒刑。
施用第二級毒品者，處三年以下有期徒刑。


司法院資訊處製作；財團法人民間司法改革基金會備份。
